【裁判字號】    99,訴,126
【裁判日期】    990331
【裁判案由】    毒品危害防制條例
【裁判全文】
臺灣苗栗地方法院宣示判決筆錄           99年度訴字第126號
公  訴  人  臺灣苗栗地方法院檢察署檢察官
被      告  甲○○
指定辯護人  本院公設辯護人  乙○○
上列被告因違反毒品危害防制條例案件（起訴案號：99年度毒偵
字第1 號），本院於中華民國99年3 月31日下午4 時，在本院第
二法庭宣示判決，出席職員如下：
                      法  官  林信旭
                      書記官  黃雅琦
                      通  譯  邱士豪
法官起立朗讀判決主文、犯罪事實要旨、處罰條文、附記事項，
及告以上訴限制、期間並提出上訴狀之法院，且諭知記載其內容
：
一、主  文：
    甲○○施用第一級毒品，累犯，處有期徒刑柒月。
二、犯罪事實要旨：如後附起訴書所載。
三、處罰條文：
    毒品危害防制條例第10條第1項。
四、協商判決除有刑事訴訟法第455 條之4 第1 項第1 款於本訊
    問程序終結前，被告撤銷協商合意或檢察官撤回協商聲請者
    ；第2 款被告協商之意思非出於自由意志者；第4 款被告所
    犯之罪非第455 條之2 第1 項所定得以協商判決者；第6 款
    被告有其他較重之裁判上一罪之犯罪事實者；第7 款法院認
    應諭知免刑或免訴、不受理者情形之一，及違反同條第2 項
    「法院應於協商合意範圍內為判決；法院為協商判決所科之
    刑，以宣告緩刑或2 年以下有期徒刑、拘役或罰金為限」之
    規定者外，不得上訴。
五、如有前項得上訴之情形，若不服本件判決，得自收受判決筆
    錄送達之日起10日內，向本院提出上訴書狀，上訴於第二審
    法院。
中    華    民    國    99    年    3     月    31    日
                  台灣苗栗地方法院刑事第一庭
                            書記官  黃雅琦
                            法  官  林信旭
以上正本證明與原本無誤。
                            書記官  黃雅琦
中    華    民    國    99    年    3     月    31    日
附件：
臺灣苗栗地方法院檢察署檢察官起訴書     99年度毒偵字第1號
    被  告  甲○○  男  32歲（民國○○年○月○○日生）
                    國民身分證統一編號：Ｚ000000000號
                    住苗栗縣頭份鎮廣興里2鄰廣興51號
                    居苗栗縣頭份鎮○○里○○路37巷54號
                    （另案於臺灣臺中監獄苗栗分監執行中）
上列被告因違反毒品危害防制條例案件，業經偵查終結，認應提
起公訴，茲將犯罪事實及證據並所犯法條分敘如下：
        犯罪事實
一、甲○○曾因竊盜案件，經臺灣苗栗地方法院於民國96年12月
    25日，以96年度易字第1118號判決有期徒刑 9月確定，並於
    97年 8月23日執行完畢。又前因施用第一、二毒品海洛因及
    安非他命案件，經送觀察、勒戒後，認無繼續施用毒品之傾
    向，業由本署檢察官於93年11月24日，以93年度毒偵字第12
    03號為不起訴處分確定。詎仍不知悛改，復基於施用第一級
    毒品海洛因之犯意，於觀察、勒戒執行完畢後（93年11月24
    日起算） 5年內之98年11月12日10時許，在址設苗栗縣頭份
    鎮○○路 206號「苗栗客運總站」廁所內，以將海洛因放置
    於針筒（未扣案）內，並摻水稀釋混合後，再注射至手臂血
    管之方式，施用第一級毒品 1次。嗣於98年11月12日12時30
    分許，因另涉竊盜案件（另案偵辦），而在竹南鎮崎頂里 7
    鄰33之15號為警逮獲，又發覺其手臂上殘留注射針孔之痕跡
    ，顯有施用毒品之情事，至此，甲○○自知法網難逃，乃向
    警供承出上情，並經徵得其同意後採集尿液送請檢驗，結果
    呈現嗎啡陽性反應。
二、案經苗栗縣警察局竹南分局報告偵辦。
        證據並所犯法條
一、本案之證據清單臚列如下：
  (一)被告甲○○98年11月12日及99年1月8日分別於警詢及本署偵
    訊時之自白─證明被告坦承確有於前揭時、地施用第一級毒
    品海洛因1次之犯行。
  (二)苗栗縣警察局竹南分局偵辦違反毒品危害防制條例案件尿液
    鑑驗代碼對照表及濫用藥物尿液檢驗檢體監管紀錄表各 1份
    ─證明被告於98年11月12日12時30分許為警查獲後所採集之
    尿液（檢體編號： 98B0250），係被告親自排放之尿液，被
    告身體之代謝物。
  (三)中山醫學大學附設醫院檢驗科藥物檢測中心98年11月26日尿
    液檢驗報告1紙─證明被告為警查獲後所採集之編號98B0250
    號尿液，經送請檢驗後，結果呈現嗎啡陽性反應。
  (四)法務部全國檢察官線上查詢刑案人犯在監所最新資料報表、
    刑案資料查註紀錄表、全國施用毒品案件紀錄表及本署93年
    度毒偵字第1203號不起訴處分書各 1份─證明被告前曾因初
    犯施用第一、二級毒品海洛因及安非他命案件，並經觀察、
    勒戒執行完畢後，由本署檢察官為不起訴處分確定，本件施
    用毒品之犯行，係屬5年內再犯之案件。
二、核被告所為，係違反毒品危害防制條例第10條第 1項之施用
    第一級毒品罪嫌。又被告有如犯罪事實欄所述之論罪科刑與
    刑罰執行紀錄，有該案判決書、法務部全國檢察官線上查詢
    刑案人犯在監所最新資料報表及刑案資料查註紀錄表各 1份
    等附卷可稽，其於有期徒刑執行完畢後，5 年以內故意再犯
    本件有期徒刑以上之罪，請依刑法第47條第 1項之規定論以
    累犯，並加重其刑至二分之一。
三、依毒品危害防制條例第23條第2項、刑事訴訟法第251條第 1
    項提起公訴。
    此  致
臺灣苗栗地方法院
中    華    民    國    99    年    1     月    21    日
                              檢 察 官  黃棋安
本件證明與原本無異
中    華    民    國    99    年    1     月    28    日
                              書 記 官  張穎文
附錄本案所犯法條：毒品危害防制條例第10條第1項
施用第一級毒品者，處6月以上5年以下有期徒刑。

司法院資訊處製作；財團法人民間司法改革基金會備份。
